【裁判字號】    95,易緝,13
【裁判日期】    951019
【裁判案由】    竊盜
【裁判全文】
臺灣花蓮地方法院刑事判決              95年度易緝字第13號
公  訴  人  臺灣花蓮地方法院檢察署檢察官
被      告  甲○○
                    弄15號
上列被告因竊盜案件，經檢察官提起公訴（94年度偵字第2188
號、第4035號），由本院合議庭裁定改依簡式審判程序審理，並
判決如下：
    主  文
甲○○結夥三人以上攜帶兇器竊盜，處有期徒刑陸月，如易科罰
金，以銀元參佰元即新臺幣玖佰元折算壹日。
    事  實
一、甲○○與朱震齊、吳純生（該2人均已審結）共同基於意圖
    為自己不法所有之犯意聯絡，結夥3人於民國94年1月11日上
    午11時許（起訴書誤載為查獲時間之「下午5時20分許」）
    ，由朱震齊駕駛Q4–7948號自小貨車搭載甲○○、吳純生至
    位於花蓮縣吉安鄉○○路92號之「方元大理石工廠」內，共
    同持朱震齊之父吳阿賢所有足供兇器使用之氧氣鋼瓶、乙炔
    鋼瓶、切斷器、風切管各2組作為工具，擅自切割乙○○所
    有置於該處之H型鋼骨，進而加以竊取之，總計竊得H型鋼骨
    9 支，惟甫一得手隨即為警當場查獲，並扣得氧氣鋼瓶、乙
    炔鋼瓶、切斷器、風切管各2組。
二、案經花蓮縣警察局吉安分局報告臺灣花蓮地方法院檢察署檢
    察官偵查起訴。
    理  由
一、上開犯罪事實，業據被告甲○○於警詢時及偵審中均坦承不
    諱，核與另案被告朱震齊、吳純生分別於警詢時及偵審中所
    供述之情節大致相符，且告訴人乙○○於警詢時亦明確指證
    其所有H型鋼骨遭竊之事實。此外，復有扣案之氧氣鋼瓶、
    乙炔鋼瓶、切斷器、風切管各2組可資佐證，以及贓物認領
    保管單1張、現場照片共計11張附卷可參，足認被告之自白
    與事實相符，是以本件事證明確，被告上開竊盜之犯行洵堪
    認定，應依法論科。
二、核被告所為，係犯刑法第321條第1項第3款、第4款之加重竊
    盜罪。其就上開竊盜犯行，與另案被告朱震齊、吳純生之間
    ，有犯意聯絡及行為分擔，為共同正犯（按被告於行為後，
    刑法第28條有關共同正犯之規定，業於94年1月7日經立法院
    修正，並自95年7月1日施行，經比較新、舊法結果，新法並
    未較有利於被告，應依刑法第2條第1項前段，適用修正前之
    刑法第28條規定）。爰審酌被告前未曾受任何罪刑之宣告，
    素行良好，且其竊取上開財物之目的，係為變賣後供生活之
    所需，動機不良，復參酌被告犯罪所造成之損害以及其於事
    發後自始坦承本件犯行，犯後態度尚佳等一切情狀，量處如
    主文所示之刑，並諭知易科罰金之折算標準。另按被告於行
    為後，刑法第41條有關易科罰金折算標準之規定，業於94年
    1月7日經立法院修正通過，並自95年7月1日施行，其中修正
    前第41條第1項前段係規定「犯最重本刑為五年以下有期徒
    刑以下之刑之罪，而受六個月以下有期徒刑或拘役之宣告，
    因身體、教育、職業、家庭之關係或其他正當事由，執行顯
    有困難者，得以一元以上三元以下折算一日，易科罰金。」
    （依罰金罰鍰提高標準條例第2條前段《已修正刪除》規定
    ，就其原定數額提高為100倍折算1日，則本件被告行為時之
    易科罰金折算標準，應以銀元300元折算1日；再依現行法規
    所定貨幣單位折算新臺幣條例第2條規定，折算為新臺幣後
    ，應以新臺幣900元折算為1日），惟修正後之新法第41條第
    1項前段則為「犯最重本刑為五年以下有期徒刑以下之刑之
    罪，而受六個月以下有期徒刑或拘役之宣告者，得以新臺幣
    一千元、二千元或三千元折算一日，易科罰金。」經比較修
    正前後之易科罰金折算標準，應以95年7月1日修正公布施行
    前之規定，較有利於行為人，自應依刑法第2條第1項前段，
    適用行為時即修正前之刑法第41條第1項前段規定，定其折
    算標準（臺灣高等法院暨所屬法院因應新修正刑法施行座談
    會第5號提案第1子題研討結論參照）。至扣案之氧氣鋼瓶、
    乙炔鋼瓶、切斷器、風切管各2組，雖為另案被告朱震齊持
    供犯罪所用之物，然並非另案被告朱震齊所有，而係另案被
    告朱震齊之父朱阿賢所有之物，業經證人朱阿賢到庭指證明
    確，爰不予宣告沒收，附此敘明。
三、末按「除被告所犯為死刑、無期徒刑、最輕本刑為3年以上
    有期徒刑之罪或高等法院管轄第1審案件者外，於前條第1項
    程序進行中，被告先就被訴事實為有罪之陳述時，審判長得
    告知被告簡式審判程序之旨，並聽取當事人、代理人、辯護
    人及輔佐人之意見後，裁定進行簡式審判程序。」刑事訴訟
    法第273條之1第1項定有明文。查本件被告所犯上開刑法第
    321 條第1項第3款、第4款之罪，其法定刑非最輕本刑為3年
    以上有期徒刑之罪，且被告於本院95年10月5日準備程序進
    行中，復就被訴之事實為有罪之陳述，經告知被告簡式審判
    程序之旨，被告及公訴人對於本件改依簡式審判程序審理亦
    均表示同意，是本院即依前揭刑事訴訟法規定，裁定本件進
    行簡式審判程序，附此敘明。
據上論斷，應依刑事訴訟法第273條之1第1項、第299條第1項前
段，刑法第321條第1項第3款、第4款、第2條第1項前段、修正前
刑法第28條、第41條第1項前段、修正前罰金罰鍰提高標準條例
第2條，現行法規所定貨幣單位折算新臺幣條例第2條，判決如主
文。
本案經檢察官孫源志到庭執行職務。
中    華    民    國    95    年  10    月    19    日
                          臺灣花蓮地方法院刑事第三庭
                                      法  官  楊仲農
上列正本證明與原本無異。
如對本判決不服，應於送達後10日內，向本院提出上訴狀（應抄
附繕本）告訴人或被害人如對於本判決不服者，應具備理由請求
檢察官上訴，其上訴期間之計算係以檢察官收受判決正本之日期
為準。
                                      書記官
中    華    民    國    95    年    10    月    19    日
附錄所犯法條全文：
中華民國刑法第321條：
犯竊盜罪而有左列情形之一者，處六月以上、五年以下有期徒刑
：
一、於夜間侵入住宅或有人居住之建築物、船艦或隱匿其內而犯
    之者。
二、毀越門扇、牆垣或其他安全設備而犯之者。
三、攜帶兇器而犯之者。
四、結夥三人以上而犯之者。
五、乘火災、水災或其他災害之際而犯之者。
六、在車站或埠頭而犯之者。
前項之未遂犯罰之。


司法院資訊處製作；財團法人民間司法改革基金會備份。
